【裁判字號】    90,上易,984
【裁判日期】    900717
【裁判案由】    傷害等
【裁判全文】
臺灣高等法院高雄分院刑事判決                      九十年度上易字第九八四號
    上  訴  人
    即  被  告  丙○○
    選任辯護人  吳春生
右上訴人因傷害等案件，不服台灣高雄地方法院八十九年度易字第七一八號中華民國
九十年四月二十四日第一審判決（起訴案號：台灣高雄地方法院檢察署八十八年度偵
字第二三六一八號），提起上訴，本院判決如左：
    主  文
原判決撤銷。
丙○○以加害身體之事，恐嚇他人，致生危害於安全，處拘役參拾日，如易科罰金，
以佰元折算壹日。又共同傷害人之身體，處有期徒刑陸月，如易科罰金，以佰元
折算壹日。
    事  實
一、丙○○與乙○○係鄰居關係，平日將機車停放在高雄市○鎮區○○街五巷三十二
    號乙○○住處門口，乙○○於民國八十八年八月二十八日二十許，在上開住處前
    ，要求丙○○之母親邱春梅將機車移走，二人遂起爭執，並進而互毆（乙○○、
    邱春梅傷害部分，分別經法院判處有期徒刑五月、拘役三十日確定在案），雙方
    因而至高雄市政府警察局前鎮分局草衙派出所協調，丙○○聞訊亦趕至草衙派出
    所，丙○○因不滿乙○○傷害其母，在上開派出所竟對乙○○恫稱：「要私下解
    決，見你一次打一次。」等語，以加害身體之事恐嚇乙○○，致乙○○心生畏懼
    。乙○○乃偕同其父母搭計程車離去，丙○○騎乘機車尾隨在後，於同日二十二
    時許，在高雄市○○路與康定路口，將乙○○所搭乘之計程車攔下，並另行起意
    ，夥同十多名不詳姓名年籍之成年男子，共同基於傷害之犯意聯絡，各持鋁棒，
    將乙○○自計程車內拖出，共同毆打乙○○，致乙○○受有後枕部巨大撕裂傷四
    Ｘ四Ｘ四公分、頭頂浮腫四Ｘ四公分、左、右面頰浮腫各為五Ｘ五公分、左上肢
    瘀血二十五Ｘ八公分、右上肢瘀血十六Ｘ十公分、左下肢瘀血十Ｘ六公分、撕裂
    傷五Ｘ二公分、左膝浮腫十Ｘ四公分、左小腿擦傷四Ｘ二公分等傷害。
二、案經乙○○訴由高雄市政府警察局前鎮分局報告臺灣高雄地方法院檢察署檢察官
    偵查起訴。
    理  由
一、訊據上訴人即被告丙○○坦承於右揭時地恐嚇並毆傷告訴人乙○○等情不諱，惟
    辯稱：我跟我朋友共四人，把告訴人的計程車攔下，叫告訴人下車，我們拿路邊
    的掃把、棍子打告訴人，不是十幾個人拿鋁棒打告訴人云云。經查，右揭事實，
    業據告訴人指訴綦詳，核與在場證人即告訴人之父母蕭其清、蕭柳素珠於原審及
    本院調查中證述之情節相符，並有記載告訴人受傷情形之邱綜合醫院驗傷診斷書
    一份附卷可稽，依告訴人受有多處撕裂傷及廣泛瘀傷等情觀之，告訴人應係遭數
    人持棍棒毆擊全身，告訴人之指訴及證人之證詞應可採信，被告所辯前揭情詞，
    核係避重就輕之詞，不足採信。又告訴人於案發前約三十分鐘，曾遭被告之母邱
    春梅毆傷，惟邱春梅係徒手毆打告訴人，告訴人僅受有抓傷及小部分瘀血傷，告
    訴人遭被告及邱春梅毆傷後始前往醫院驗傷，二人毆打告訴人之傷勢有部分重疊
    之事實，已經告訴人於本院陳述甚詳，參諸告訴人所受傷害為多處撕裂傷及廣泛
    瘀傷，衡情應非邱春梅徒手毆打告訴人所致，應係遭被告持棍棒毆傷，選任辯護
    人辯以：診斷證明書所載告訴人之傷勢，部分非遭被告毆打所致云云，尚難憑信
    。本件事證明確，被告犯行洵堪認定。
二、核被告所為，係犯刑法第二百七十七條第一項傷害罪、第三百零五條恐嚇危害安
    全罪。被告與其他不詳姓名年籍之成年男子，就傷害犯行，有犯意聯絡及行為分
    擔，為共同正犯。被告恐嚇告訴人後，於不同時地再糾眾毆傷告訴人，所犯恐嚇
    及傷害二罪間，犯意各別，罪名不同，應分論併罰之。
三、被告犯罪事證既明，原審予以論罪科刑固非無見。惟查，被告因其母遭告訴人毆
    傷，始憤而恐嚇並毆打告訴人，非無緣由，原判決就恐嚇及傷害部分各量處有期
    徒刑五月及七月，猶嫌過重，上訴意旨指摘原判決量刑過重，為有理由，原判決
    即屬無可維持，應由本院予以撤銷改判。審酌被告無不甲素行紀錄，因其母被告
    訴人毆傷始犯下本案，且犯罪後坦承犯行，態度尚佳，告訴人於案發前曾毆打被
    告之母，亦有不當之處等一切情狀，就恐嚇部分量處拘役三十日，傷害部分量處
    有期徒刑六月，並均諭知易科罰金之折算標準，以啟自新。
四、按行為後法律有變更者，適用裁判時之法律，刑法第二條第一項前段定有明文，
    又易服勞役及期間、數罪併罰之定執行刑、緩刑及易以訓誡、易科罰金各事項，
    均依新法，有最高法院二十四年七月總會決議可資參照，而刑法第四十一條關於
    易科罰金之規定已於九十年一月十日修正，並於同年月十二日生效，參諸前揭法
    條規定及決議意旨，自應適用裁判時新法即修正後刑法第四十一條第一項前段規
    定，併此敘明。
據上論斷，應依刑事訴訟法第三百六十九條第一項前段、第三百六十四條、第二百九
十九條第一項前段，刑法第二十八條、第二百七十七條第一項、第三百零五條、第二
條第一項前段、第四十一條第一項前段，罰金罰鍰提高標準條例第一條前段、第二條
，判決如主文。
本案經檢察官陳新慶到庭執行職務。
中    華    民    國         九十       年      七      月     十七     日
                              臺灣高等法院高雄分院刑事第六庭
                                  審判長法官  王憲義
                                        法官  張意聰
                                        法官  范惠瑩
右正本證明與原本無異。
不得上訴。
                                      書記官  馬蕙梅
中    華    民    國         九十       年      七      月     十九     日
本件論罪科刑法條：
刑法第二百七十七條第一項
傷害人之身體或健康者，處三年以下有期徒刑，拘役或一千元以下罰金。
刑法第三百零五條
以加害生命、身體、自由、名譽、財產之事，恐嚇他人致生危害於安全者，處二年以
下有期徒刑、拘役或三百元以下罰金。
                    Ｈ


司法院資訊處製作；財團法人民間司法改革基金會備份。
